臺灣高等法院高雄分院刑事裁定
110年度抗字第439號
抗  告  人  
即受  刑人  陳淑霞



上列抗告人因聲請沒入保證金案件，不服臺灣橋頭地方法院中華
民國110年11月11日裁定(110年度聲字第1257號) ，提起抗告，
本院裁定如下：
    主  文
抗告駁回。
    理  由
一、本件抗告意旨略以：抗告人（即受刑人）陳淑霞前案執行經
    臺灣橋頭地方檢察署准予易服勞動役，後經臺灣橋頭地方法
    院裁定撤銷易服勞動役之執行命令，抗告人不服提出抗告之
    後，又經臺灣高等法院高雄分院裁定駁回抗告（110年抗字
    第330號），抗告人不服再提出抗告，然抗告人上開抗告案
    件法院尚未裁定，是撤銷易服勞動役之執行命令之裁定尚未
    確定，故抗告人究應易服勞動役或入監執行仍待法院裁定確
    定之。抗告人願為易服勞動役之執行，且抗告人並未逃逸、
    隱匿，係因易服勞動役之執行命令撤銷（抗告人已提出抗告
    ），該抗告案件尚未裁定，現仍審理中，致抗告人究應易服
    勞動役或入監服刑等節，無所適從，抗告人絕無逃匿，原審
    裁定以受刑人業已逃匿，而沒入保證金新臺幣4萬元，容有
    誤會，自非妥適。爰依法提起抗告，請求撤銷原審裁定云云
    。
二、按具保之被告逃匿者，應命具保人繳納指定之保證金額，並
    沒入之，不繳納者，強制執行。保證金已繳納者，沒入之；
    依第118 條規定沒入保證金時，實收利息併沒入之，刑事訴
    訟法第118 條第1 項、第119 條之1 第2 項分別定有明文。
    法文所稱「逃匿」不僅止於逃亡，尚包括隱匿在內。
三、本件原裁定意旨略以：查受刑人前因恐嚇危害安全罪案件，
    經臺灣橋頭地方法院命被告提出4萬元保證金，由具保人繳
    納現金後，已將受刑人釋放，有該院之國庫存款收款書在卷
    可稽。嗣受刑人前揭案件與他案經該院108年度選訴字第6 
    號判決判處應執行有期徒刑9 月、拘役85日，復經本院109
    年度上訴字第632號判決上訴駁回而確定，有各該裁判暨臺
    灣高等法院被告前案紀錄表在卷可憑。茲因受刑人經聲請人
    （即檢察官）合法傳喚、拘提，無正當理由不到案，且具保
    人經合法通知亦未遵期使被告到案，有臺灣橋頭地方檢察署
    執行傳票之送達證書、拘票暨報告書、同署檢察官通知函暨
    其送達證書、受刑人及具保人個人戶籍資料查詢結果附卷可
    稽。又受刑人現未在監執行或受羈押，亦有其之被告前案紀
    錄表在卷可按，足見受刑人業已逃匿，揆諸相關規定，聲請
    人之聲請自屬有據，應將具保人繳納之上開保證金及實收利
    息沒入之等語。
四、經查：
（一）抗告人被訴違反公職人員選舉罷免法等案件，經判處應執
     行有期徒刑9月及拘役85日確定後，執行檢察官通知抗告人
     應於110年9月7日下午2時30分到案執行，同時亦通知具保
     人周芳玉於同日到場，該等通知均合法送達，有該等送達
     證書在卷可憑（見臺灣橋頭地方檢察署110度執聲沒字第26
     號卷）。嗣因抗告人未到案執行，檢察官簽發拘票，囑託
     警方拘提抗告人到案，經執行拘提無結果，依警方檢送之
     執行報告書記載，被拘提人已不在拘提處所，不知去向，
     無法拘提到案等語（見前開卷），則檢察官以抗告人已逃
     避隱匿，具保人亦未依期限帶同抗告人到案接受刑之執行
     ，經核與法並無不合，原審依檢察官之聲請，裁定沒入具
     保人繳納之保證金及實收利息，屬於法有據。
（二）抗告人雖以上開情詞辯稱：抗告案件尚未確定，現仍審理
     中，致抗告人究應易服勞動役或入監服刑等節，無所適從
     ，抗告人絕無逃匿云云。然查，執行檢察官原係准抗告人
     就上開判決確定應執行有期徒刑部分易服社會勞動，另就
     拘役部分待聲請更定應執行刑後再執行，惟抗告人執行社
     會勞動期間，經檢察官撤銷易服社會勞動資格，抗告人以
     執行檢察官執行之指揮有違法或不當而依刑事訴訟法第484
     條規定向法院聲明異議，經臺灣橋頭地方法院於110年7月2
     1日以110年度聲字第612號裁定駁回，抗告人不服提起抗告
     ，再經本院於110年9月16日以110年度抗字第330號駁回，
     抗告人不服提起再抗告，後經最高法院於110年11月10日以
     110年度台抗字第1871號駁回而確定，有臺灣高等法院被告
     前案紀錄表及該等裁定附卷可稽。而原審裁定沒入保證金
     時，抗告人上開聲明異議案件雖仍在再抗告中而尚未確定
     ，但刑事訴訟法第456條第1項前段規定：「裁判除關於保
     安處分者外，於確定後執行之。」同法第409條第1項前段
     規定：「抗告無停止執行裁判之效力。」故縱使受刑人對
     執行檢察官執行之指揮聲明異議且在法院抗告程序審理中
     ，依前開規定，原則上仍無停止執行之效力，則抗告人以
     前開情由辯稱：絕無逃匿云云，尚不能採。核原審之認事
     用法，並無違誤，抗告人以前開情詞，提起抗告，並無理
     由，應予駁回。
五、據上論結，應依刑事訴訟法第412 條，裁定如主文。
中　　華　　民　　國　　110 　年　　12　　月　　30　　日
　　　 　　　　  刑事第八庭　　審判長 法　官　邱明弘
                                      法　官  黃宗揚 
　 　　                  　　　　   　法　官　林書慧
以上正本證明與原本無異。
不得再抗告。
中　　華　　民　　國　　110 　年　　12　　月　　30　　日
                                      書記官  林明威